臺灣臺中地方法院民事裁定
110年度司字第105號
聲  請  人  廖書俊  
相  對  人  昱揚光學股份有限公司

上列聲請人與相對人昱揚光學股份有限公司間聲請選派清算人事
件，本院裁定如下：
    主    文
選派廖書俊為昱揚光學股份有限公司重行分派財產之清算人。
聲請程序費用新台幣壹仟元由昱揚光學股份有限公司負擔。
    理    由
一、本件聲請意旨略以：聲請人為相對人昱揚光學股份有限公司
    之前清算人，亦為相對人公司解散前之負責人，相對人公司
    前聲請解散清算事件，亦經依法呈報清算人就任及清算完結
    事件，並經鈞院准予備查在案(案號為鈞院民國105年度司司
    字第132號及105年度司司字第265號)。惟因相對人公司之債
    務人勝華科技股份有限公司(下稱勝華公司)執行重整計畫，
    將對相對人公司進行第3次無擔保債權分配款(債權金額10%)
    ，而依鈞院103年度整字第2號民事裁定，相對人公司對勝華
    公司之重整債權金額為新台幣494萬709元，故相對人公司於
    接受勝華公司重整後分配債權，即可於受清償後重行分派。
    聲請人以相對人公司之利害關係人地位，爰依公司法第333
    條規定，聲請鈞院選派聲請人為相對人公司之清算人，處理
    相對人公司之未了結事務等情。
二、按公司法第333條規定：「清算完結後，如有可以分派之財
    產，法院因利害關係人之聲請，得選派清算人重行分派。」
    ，而公司法第322條亦規定：「公司之清算，以董事為清算
    人。但本法或章程另有規定或股東會另選清算人時，不在此
    限(第1項)。不能依前項之規定定清算人時，法院得因利害
    關係人之聲請，選派清算人(第2項)。」。據此可知，公司
    法322條規定係指股份有限公司進行普通清算程序之選任清
    算人情形，而公司法第333條規定係指股份有限公司清算完
    結後，如有可分派財產時，得再聲請法院選派清算人之情形
    ，故公司法第333條規定應屬公司法第322條第1項但書「本
    法另有規定」之情形，即應優先適用公司法第333條規定甚
    明。
三、經查：
　(一)聲請人主張上揭事實，業據本院依職權調取105年度司司
      字第132號、105年度司司字第265號及103年度整字第2號
      等民事卷宗查明屬實，是相對人公司既經聲請人以相對人
      公司清算人身分辦理清算完結，並經本院於105年12月6日
      准予備查在案，則相對人公司復接獲勝華公司重整債權第
      3次無擔保債權分配款(債權金額10%)之分配事宜，自有重
      行分派財產之必要，但相對人公司因清算完結，法人格已
      消滅，股東會已不存在，在客觀上自不可能再由股東會選
      任清算人重行分派財產，故依前揭公司法第333條規定，
      應由利害關係人向法院聲請選派清算人，方為適法。又聲
      請人既為相對人公司解散前之負責人，並為相對人公司前
      次清算程序之清算人，堪認為相對人公司之利害關係人，
      是聲請人依公司法第333條規定聲請法院選派清算人，核
      無不合，應予准許。
  (二)本院審酌聲請人既為相對人公司解散前之負責人，並為相
      對人公司前次清算程序之清算人，就相對人公司前次清算
      完結前之財產狀况及應如何重行分派財產自屬熟悉，毋需
      重新瞭解相對人公司清算完結前之財務情形，且聲請人應
      能儘速完成此次重行分派財產之任務，爰依公司法第333
      條規定選派聲請人為相對人公司之清算人。
三、爰依公司法第333條、非訟事件法第21條第2項、第24條第1
    項、第175條第3項，裁定如主文。
中　　華　　民　　國　　110 　年　　12　　月　　22　　日
                  民事第四庭    法  官　林金灶
　　　　　　　　　
正本係照原本作成。
本裁定依非訟事件法第175條第1項規定不得聲明不服。
中　　華　　民　　國　　110 　年　　12　　月　　22　　日
                                書記官　張隆成